【裁判字號】    89,交訴,21
【裁判日期】    890517
【裁判案由】    公共危險等
【裁判全文】
臺灣士林地方法院刑事判決                          八十九年度交訴字第二一號
    公  訴  人  臺灣士林地方法院檢察署檢察官
    被      告  乙○○
    輔佐人即被告之父丙○○
右列被告因公共危險等案件，經檢察官提起公訴 (八十八年度偵字第一一五五七號)
，本院判決如左：
    主  文
乙○○駕駛動力交通工具肇事，致人傷而逃逸，處有期徒刑柒月，緩刑貳年。
被訴過失傷害部分不受理。
    事  實
一、乙○○於民國八十八年六月十二日晚上十時三十分許，騎乘車號ＣＧＷ─一四七
    號重型機車，沿台北市○○○○○道西向東方向行使，於將下橋之際，因疏未注
    意車前狀況，而不慎擦撞適在同向同車道其前方由甲○○騎乘之ＷＥＸ─七八二
    號機車，致甲○○人車倒地，受有胸部挫傷及多處擦傷之傷勢（過失傷害部分甲○○撤回告訴，詳後述），乙○○於肇事後，竟迅即駕車逃逸，經路人攔下，始
    虛以要隨後而至之甲○○尾隨其車至醫院看診，惟乙○○甫上車即加速離去，使
    甲○○無從跟隨，經甲○○抄得其車號，而循線查獲。
二、案經被害人甲○○訴由台北市政府警察局大同分局報請台灣士林地方法院檢察署
    檢察官偵查起訴。
    理  由
甲、有罪部分
一、訊據被告乙○○，固不否認於上開時日，駕車不慎撞擊告訴人甲○○，及告訴人
    因而受有前揭傷勢，惟矢口否認右揭犯行，辯稱：撞倒告訴人後，即緩緩靠邊停
    ，非要逃逸，另絕無加速甩掉告訴人之情事，當天伊在馬偕醫院紀念等了半小時
    ，未見告訴人始行離去云云。然查右揭犯罪事實，業據告訴人於警訊、偵查及本
    院調查、審理時指訴歷歷，並有道路交通事故調查報告表、道路交通事故補充資
    料表、馬偕紀念醫院診斷證明書一紙在卷可稽。次查被告雖辯稱：肇事後，即致
    電其父丙○○，請其攜款前往馬偕紀念醫院以支付告訴人之醫藥費用云云，然查
    經本院隔離訊問被告及證人丙○○，二人就丙○○如何至及離開馬偕紀念醫院，
    被告稱：丙○○係騎機車至醫院，二人分騎一部機車離開醫院云云，丙○○則述
    以：搭計程車至醫院，嗣坐被告之機車離開云云，二人陳述迥不相符，堪認丙○○並無至醫院之情事至明，是被告辯稱：電其父到醫院，二人並在醫院等約半小
    時云云，及證人丙○○之附和之詞，顯與事實不符，分屬卸責及迴護之語，洵無
    足採。再查被告既表明要告訴人跟隨其車至醫院，衡情，其於前駕駛時，自應時
    時注意告訴人有否跟來，焉有加速自行離去之理？依此益堪認被告自始即無陪同
    告訴人至醫院之意，由此亦足徵其有肇事逃逸之意至灼。綜上所述，被告所辯顯
    為卸責之詞，其罪行明確，犯行堪可認定，應依法論科。
二、核被告所為，係犯刑法第一百八十五條之四肇事逃逸罪。爰審酌被告犯罪之手段
    、肇事後未下車查看，反加速逃逸，嗣與告訴人就過失傷害部分成立和解（此有
    本院審理筆錄可稽），犯後態度等一切情狀，判處如主文所示之刑。末查被告前
    未曾受有期徒刑以上刑之宣告，此有台灣高等法院檢察署刑案紀錄簡覆表一份在
    卷可稽，因一時失慮，偶罹刑典，事後業與告訴人成立和解，賠償其所受之損害
    ，經此刑之宣告後，應知警惕而無再犯之虞，本院因認暫不執行其刑為當，予以
    宣告緩刑，用啟自新。
乙、不受理部分
一、公訴意旨另略以：被告就前開車禍致告訴人受傷之情事，有應注意能注意而不注
    意之過失情事，且此過失與告訴人之傷害間有因果關係，因認被告另涉過失傷害
    犯嫌。
二、按告訴乃論之罪，告訴人於第一審辯論終結前得撤回其告訴，又告訴經撤回者，
    應諭知不受理之判決，刑事訴訟法第二百三十八條第一項、第三百零三條第三款
    分別定有明文。經查公訴人認被告係涉犯刑法第二百八十四條第一項前段之過失
    傷害罪嫌，依同法第二百八十七條前段之規定，須告訴乃論。茲告訴人甲○○已
    於本院庭訊時當庭撤回其告訴，依照首開說明，自應諭知不受理之判決。
丙、據上論斷，應依刑事訴訟法第二百九十九條第一項前段、第三百零三條第三款，
    刑法第一百八十五條之四、第七十四條第一款，判決如主文。
本案經檢察官李學到庭執行職務
中        華        民        國    八十九    年    五    月    十七    日
                                  臺灣士林地方法院刑事第四庭
                                          法  官  江  翠  萍
右正本證明與原本無異。
如不服本判決，應於判決送達後十日內，向本院提出上訴狀。
                                          書記官  陳  淑  女
中        華        民        國    八十九    年    五    月    十八    日
附錄本案論罪科刑法條全文：
刑法第一百八十五條之四
    駕駛動力交通工具肇事，致人死傷而逃逸者，處六月以上五年以下有期徒刑。


司法院資訊處製作；財團法人民間司法改革基金會備份。
